# 求助陈版出口佣金的财务处理

提问人：tsy870619 时间：2014-12-17 22:29:00
想咨询下陈版生产企业自营出口支付的佣金在财务上究竟是应该冲减收入还是计入费用？实物中碰到地税要求直接计入费用，因为冲减收入会导致少交水利基金，国税主管出口退税的老师要求你冲减收入，因为不冲减收入会导致你多退税，因此请教陈版应该采用哪一种处理方法？

回答人：chenyiwei
佣金如果是支付给第三方代理机构的，则应计入销售费用。计入费用的时点是代理机构履行完毕其在代理合同项下的合同义务，相应取得收款权利时。